臺灣橋頭地方法院民事判決　　　　　 110年度橋小字第1665號
原　　　告　馨琳揚企管顧問有限公司


法定代理人　唐明良　
訴訟代理人　黃楠傑　
　　　　　　陳怡穎　
被　　　告　林榮茂　
上列當事人間請求清償債務事件，本院於民國111 年1 月27日言
詞辯論終結，判決如下：
    主  文
被告應給付原告新臺幣玖仟捌佰陸拾陸元，及其中新臺幣捌仟捌
佰參拾貳元自民國九十五年十一月二十八日起至民國一○四年八
月三十一日止，按週年利率百分之二十計算之利息；自民國一○
四年九月一日起至清償日止，按週年利率百分之十五計算之利息
。
訴訟費用新臺幣壹仟元由被告負擔。
本判決得假執行。但被告如以新臺幣玖仟捌佰陸拾陸元為原告預
供擔保，免為假執行。
    事實及理由
一、原告主張：被告前向訴外人中華商業銀行股份有限公司申辦
    信用貸款，雙方約定借款金額為新臺幣（下同）20,000元，
    並以週年利率20％計算利息。詎被告迄仍積欠本金8,832 元
    及相關利息未償，且原告已輾轉受讓取得上開債權，並依法
    公告，爰依消費借貸契約及民法債權讓與之法律關係提起本
    訴。聲明：如主文第1 項所示。
二、被告則以：對本件沒有意見，但目前沒有能力還款，請鈞院
    依法判決等詞置辯。
三、本院得心證之理由：
    原告主張之前揭事實，已據提出債權讓與證明書、麥克現金
    卡申請書、小額信用貸款契約暨約定書、放款帳戶還款交易
    明細資料等件為佐（見本院卷第15至25頁），且為被告所不
    爭執，自堪信屬實。依此，原告依消費借貸契約及民法債權
    讓與之法律關係，請求被告給付如主文第1 項所示之金額及
    利息，均屬有據，應予准許，爰判決如主文第1 項所示。
四、本件係依民事訴訟法第436 條之8 第1 項適用小額程序為被
    告敗訴之判決，依同法第436 條之20規定，應依職權宣告假
    執行。另依同法第392 條第2 項規定，職權宣告被告如預供
    擔保，免為假執行。
五、本件事證已臻明確，兩造其餘攻擊防禦方法及舉證，經核與
    判決結果不生影響，無逐一論列之必要，併予敘明。
六、訴訟費用負擔之依據：民事訴訟法第78條。本件訴訟費用額
    ，依後附計算書確定如主文所示之金額。
中    華    民    國    111    年    2     月   25    日
                  橋頭簡易庭  法      官   楊博欽
以上正本係照原本作成。
民事訴訟法第436 條之24第2 項：對於本判決之上訴，非以違背
法令為理由，不得為之。
如對本判決上訴，須於判決送達後20日內向本院提出上訴狀，並
須表明原判決所違背之法令及其具體內容與依訴訟資料可認為原
判決有違背法令之理由。
中    華    民    國    111    年    2    月    25    日
                              書  記  官   程淑萍
訴訟費用計算式：
裁判費（新臺幣）   1,000元
合計               1,000元